# 出具减资报告需要做银行询证吗？

提问人：orangeyxy 时间：2019-05-18 11:02:27
我们审计的一家股份有限公司本年有两个股东退出，因此需要出具减资验资报告。由于增资需要做银行询证，想请问一下，减资是否需要进行银行询证呢？取得该笔款项的银行付款单、银行流水能否算作可靠证据？如需询证，请问是询证什么，询证公司打款的那笔交易吗？

回答人：chenyiwei
对以货币形式的减资，验资时也需要进行函证，以核实减资款是否已经按约定支付给股东。